【裁判字號】    90,上易,1133
【裁判日期】    900628
【裁判案由】    竊盜
【裁判全文】
臺灣高等法院臺中分院刑事判決                    九十年度上易字第一一三三號
    上  訴  人  臺灣台中地方法院檢察署檢察官
    被      告  丁○○
右上訴人因被告竊盜案件，不服臺灣台中地方法院九十年度易字第九七五號中華民國
九十年四月十八日第一審判決（起訴案號：臺灣台中地方法院檢察署九十年度偵字第
二八九七號；移送併辦案號：同署九十年度偵字第七○六一號），提起上訴，本院判
決如左：
      主  文
原判決關於竊盜部分撤銷。
丁○○連續竊盜，累犯，處有期徒刑玖月；扣案之鑰匙壹支沒收。
    事  實
一、丁○○曾於民國八十六年間因犯搶奪等罪，經原審法院合併判處有期徒刑十一月
    確定，於八十七年六月七日執行完畢；又於八十七年間因竊盜罪，經原審法院判
    處有期徒刑六月確定，甫於八十八年十一月五日執行完畢。詎丁○○仍不知悔改
    ，竟又基於意圖為自己不法所有之概括犯意，先於九十年一月六日二十時許，在
    台中縣豐原市○○○街台中縣政府第二停車場，以所有自備之鑰匙（未扣案）插
    入電門發動引擎之方式，竊取黃石豐所有之車牌號碼：ＱＯ─八八六六號自用小
    貨車一輛，得手後留供己用。嗣於九十年一月七日十八時許駕駛該車載同吳大業
    ，行經台中縣神岡鄉○○路、光啟路口，為警據黃石豐報案攔獲該車，丁○○乘
    隙逃逸。丁○○復承前開意圖為自己不法所有之概括犯意，於九十年一月二十九
    日上午十時許，在臺中縣潭子鄉○○路○段八九巷三四弄十九號前，見乙○○所
    有之車牌號碼：Ｒ九－六六四五號自用小貨車停放於該處，乃以自備之鑰匙插入
    電門發動引擎之方式竊取該車，得手後將Ｒ九－六六四五號車牌二面拆下後，於
    不詳地點予以丟棄。丁○○另於同日下午十時許，在臺中縣豐原市○○路旁某處
    垃圾堆內，見丙○○所遺失之ＪＰ－二八七五號車牌二面，丁○○復意圖為自己
    不法之所有，將該二面車牌侵占入己（侵占遺失物罪部分業經原審判處罪刑確定
    ），並懸掛於前開所竊得之汽車上。嗣丁○○於九十年二月一日下午二時許駕駛
    前揭汽車（懸掛ＪＰ－二八七五號車牌）行經台中縣豐原市○○路○段一四七巷
    一號前，為警查獲，並扣得上述之車牌號碼Ｒ九－六六四五自用小客車一部、Ｊ
    Ｐ－二八七五號車牌二面及鑰匙一支；另其竊取車牌號碼：ＱＯ─八八六六號自
    用小貨車部分，嗣亦經警循線查獲。
二、案經臺中縣警察局移送臺灣臺中地方法院檢察署檢察官偵查起訴，及由臺中縣警
    察局豐原分局報請同署移送本院併案審理。
    理  由
一、訊據被告丁○○對於前開連續竊取他人車輛之事實坦承不諱，核與被害人黃石豐
    及乙○○於警訊中指訴之情節相符，復有車輛竊盜、車牌失竊資料個別查詢報表
    ─查詢車輛認可資料、被害人簽具之贓物認領保管單各二紙附卷可憑，另有被告
    所有，用以竊取車牌號碼：Ｒ九－六六四五號自用小貨車之鑰匙一支扣案可證，
    事證明確，被告竊盜犯行堪以認定，應依法論科。
二、核被告丁○○所為，係犯刑法第三百二十條第一項竊盜罪。被告先後二次竊取他
    人所有車輛，時間緊接，所犯罪名相同，顯係出於概括之犯意為之，為連續犯，
    爰依刑法第五十六條之規定以一罪論，並加重其刑。又被告曾於八十七年間犯竊
    盜罪，經原審法院判處有期徒刑六月，於八十八年十一月五日執行完畢，此有臺
    灣臺中地方法院檢察署刑案資料查註紀錄表在卷可按，其於有期徒刑執行完畢後
    五年之內，再犯本案竊盜罪，係屬累犯，應依刑法第四十七條之規定遞加重其刑
    。被告竊取黃石豐所有車輛犯行部分，雖未據起訴，惟被告此部份犯行，與已起
    訴之竊盜犯行間，有連續犯之裁判上一罪之關係，為起訴效力所及，本院自得併
    予審理。原審認被告犯罪事證明確，予以論科，固非無見，惟原判決就扣押之鑰
    匙一支認係供犯罪所用之物，且為被告所有，竟誤依刑法第三十八條第一項第一
    款關於違禁物沒收之規定宣告沒收，已有未合；且未及就檢察官移送併案審理之
    被告竊取黃石豐所有車輛之犯行部分，併與審究，難認允當，檢察官執此上訴，
    指摘原判決不當，並請就被告竊取黃石豐所有車輛之犯行部分併予審理，亦有理
    由，原判決既有上述可議之處，自應由本院將原判決竊盜部分撤銷改判。爰審酌
    被告曾因竊盜罪經法院判處罪刑，且已執行完畢，竟又連續竊盜，實值非難，並
    審酌其犯罪之動機、目的、所受之刺激、手段、品行、智識程度、所生危害及犯
    罪後坦承犯行，態度尚稱良好等一切情狀，量處如主文第二項所示之刑。扣案鑰
    匙一支係供犯罪所用之物，且為被告所有，業經被告供明在卷，爰依刑法第三十
    八條第一項第二款規定宣告沒收。另被告竊取黃石豐所有車輛所使用之鑰匙，未
    據扣案，為免將來執行之困難，爰不為沒收之諭知，附予敘明。
據上論結，應依刑事訴訟法第三百六十九條第一項前段、第三百六十四條、第二百九
十九條第一項前段，刑法第五十六條、第三百二十條第一項、四十七條、第三十八條
第一項第二款，罰金罰鍰提高標準條例第一條前段、判決如主文。
本案經檢察官甲○○到庭執行職務。
中      華      民      國      九十      年      六    月    二十八    日
                                  臺灣高等法院臺中分院刑事第四庭
                                        審判長法  官  洪  耀  宗
                                              法  官  吳  重  政
                                              法  官  江  德  千
右正本證明與原本無異。
不得上訴。
                                              書記官  吳  麗  琴
中      華      民      國     九十      年      六       月   二十九   日
【附錄論罪科刑法條】
刑法第三百二十條第一項：
意圖為自己或第三人不法之所有，而竊取他人之動產者，為竊盜罪，處五年以下有期
徒刑、拘役或五百元以下罰金。
                                                            Ｆ


司法院資訊處製作；財團法人民間司法改革基金會備份。
